【裁判字號】    98,上訴,1446
【裁判日期】    981127
【裁判案由】    偽造文書等
【裁判全文】
臺灣高等法院高雄分院刑事判決        98年度上訴字第1446號
上  訴  人  臺灣高雄地方法院檢察署檢察官
上  訴  人
即  被  告  乙○○
                    (另案於臺灣高雄監獄執行中)
上列上訴人因被告偽造文書等案件，不服臺灣高雄地方法院96年
度訴字第4077號中華民國98年7 月22日第一審判決（起訴案號：
臺灣高雄地方法院檢察署96年度偵字第23778 至23781 號），提
起上訴，本院判決如下：
    主  文
原判決關於連續詐欺取財部分撤銷。
乙○○連續犯詐欺取財罪，累犯，處有期徒刑年。
其他上訴駁回。
    事  實
本院認定之犯罪事實與原審判決書之記載相同，茲引用之。
    理  由
一、引用原審判決書所記載之證據及理由(量刑部分除外)。
二、被告乙○○犯連續詐欺取財罪事證明確，原審予以論罪科刑
    ，固非無見。惟被告所犯連續詐欺取財罪，被害人多達6 人
    ，被告犯罪所得約新臺幣( 下同)500萬元，犯罪情節非輕，
    被告犯後否認犯行，未賠償被害人損失，未見悔意，原判決
    量處有期徒刑2 年，尚嫌過輕。被告上訴意旨否認犯行，雖
    無理由，然檢察官上訴意旨指摘原判決量刑過輕，為有理由
    。原判決關於被告犯連續詐欺取財罪部分，量刑既有未當，
    自應由本院撤銷原判決關於被告犯連續詐欺取財罪部分，另
    為判決。爰審酌被告利用網路聊天室，以化名同時與告訴人
    甲○○等人交往，騙取告訴人甲○○等人信任後，進而趁機
    假藉幫朋友或表妹衝業績為由，利用告訴人甲○○等助人之
    善心，向各銀行申辦現金卡或貸款後，再佯稱會負責繳款為
    由，騙得卡片或金錢後，提領花用殆盡，造成告訴人甲○○
    等人財物之損失，被告連續多次詐欺取財犯行，被害人多達
    6 人，被告犯罪所得約500 萬元，犯罪情節非輕，被告惡性
    非淺，且犯後否認犯行，態度不佳，未賠償被害人損失，未
    見悔意等一切情狀，量處如主文第2 項所示之刑，以資警惕
    。
三、原審法院諭知被告被訴侵占部分無罪，並無不合，檢察官上
    訴意旨指摘原判決此部分諭知被告無罪不當，核無理由，應
    予駁回。
據上論斷，應依刑事訴訟法第368 條、第369 條第1 項前段、第
373 條、第364 條、第299 條第1 項前段，刑法第2 條第1 項前
段、第339 條第1 項、第339 條之2 ，修正前刑法第47條、第55
條後段、第56條，刑法施行法第1條之1，判決如主文。
本案經檢察官方娜蓉到庭執行職務。
中    華    民    國    98    年    11    月    27    日
                  刑事第九庭    審判長法  官  莊秋桃
                                      法  官  裕斗
                                      法  官  范惠瑩
以上正本證明與原本無異。
檢察官就行使偽造私文書部份，如不服本判決應於收受本判決後
10 日 內向本院提出上訴書狀，其未敘述上訴理由者，並得於提
起上訴後10日內向本院補提理由書狀（均須按他造當事人之人數
附繕本）「切勿逕送上級法院」。
其餘不得上訴。
中    華    民    國    98    年    11    月    27    日
                                      書記官  戴育婷


司法院資訊處製作；財團法人民間司法改革基金會備份。
